臺灣基隆地方法院刑事判決
111年度訴字第212號
公  訴  人  臺灣基隆地方檢察署檢察官
被      告  趙志豪



上列被告因傷害案件，經檢察官提起公訴（110年度偵字第4842
號），被告自白犯罪，本院合議庭乃裁定改依簡式審判程序審理
並判決如下：
    主  文
乙○○共同犯傷害罪，處有期徒刑伍月，如易科罰金，以新臺幣壹
仟元折算壹日。
    事  實
一、乙○○、甲○○於民國109年9月2日凌晨2時許，在港之町餐廳(
    址設新北市○○區○○路00號)內，因細故與丁○○、丙○○(以上2
    人所涉傷害罪嫌，另為不起訴處分)發生爭執，乙○○、甲○○
    與另1名真實、姓名年籍不詳之成年男子竟基於傷害之犯意
    聯絡，持餐桌上數量不詳之啤酒瓶往丁○○、丙○○丟擲，致丁○○受有頭部撕裂傷1.5公分、頭部撕裂傷4公分、多處頭部擦
    挫傷、左肩擦挫傷、左眼鈍傷角膜擦傷等傷害；丙○○則受有
    頭部損傷、頭皮3公分撕裂傷、右手挫傷、擦傷及3公分撕裂
    傷、左上臂挫傷及瘀傷等傷害，嗣經警據報到場處理，始知
    上情。
二、案經丁○○、丙○○訴由新北市政府警察局金山分局報告臺灣基
    隆地方檢察署檢察官偵查起訴。
    理  由
一、認定犯罪事實所憑之證據及理由：
　　上開事實，業據被告乙○○於警詢、偵訊及本院準備程序、審
    理時自白在卷（見偵卷第9-11頁、第114-115頁、本院卷第6
    4頁、第73頁），並有下列證據可佐，被告之自白核與事實
    相符，可以採信，被告犯行洵堪認定，應依法論科：
　㈠證人即共犯甲○○於警詢、偵訊之證言（見偵卷第13-15頁、11
    2-113 頁）。
  ㈡目擊證人嚴竣於偵訊時之證言（見偵卷第159-161 頁）。
  ㈢目擊證人王堃兆於偵訊時之證言（見偵卷第201-204頁）。
  ㈣證人即告訴人丁○○於警詢、偵訊之證言（見偵卷21-23頁、第
    114-115頁)。
  ㈤證人即告訴人丙○○於警詢、偵訊之證言（見偵卷第33-43頁、
    115-116頁）。
  ㈥告訴人丁○○之長庚醫療財團法人基隆長庚紀念醫院診斷證明
    書1份（見偵卷第45頁)。
  ㈦告訴人丙○○之長庚醫療財團法人基隆長庚紀念醫院診斷證明
    書1份（見偵卷第47頁）。
  ㈧長庚醫療財團法人基隆長庚紀念醫院111年4月6日長庚院基字
    第1110350070號函暨其附件（告訴人丁○○、丙○○之急診病歷
    影本，見偵卷第271-303頁）。
二、論罪科刑：
  ㈠核乙○○所為，係犯刑法第277條第1項之傷害罪。
  ㈡乙○○所犯與甲○○及真實姓名年籍不詳之成年男子間，有犯意
    聯絡、行為分擔，為共同正犯。
　㈢乙○○以一個傷害行為，傷害丁○○、丙○○，觸犯傷害罪之同一
    罪名，應依刑法第55條從一重之傷害罪處斷。
  ㈣爰以行為人之責任為基礎，審酌乙○○為智識成熟之成年人，
    遇有細故爭執，理應循理性方式解決衝突，竟為上開傷害犯
    行，所為實不足取，惟念其犯後坦承犯行，雖有調解意願，
    然因告訴人無調解意願而迄今致未能與告訴人達成調解，並
    考量告訴人所受傷勢，兼衡乙○○素行、犯罪之動機、手段、
    目的，暨其自述國中肄業之教育程度，現在做小吃生意，去
    年疫情生意受影響，現在月收入約新臺幣5萬，尚須扶養2個
    未成年小孩，家中生活是全靠經營小吃生意維生等一切情狀
    ，量處如主文所示之刑，並諭知易科罰金之折算標準，以資
    懲儆。
據上論斷，應依刑事訴訟法第273條之1第1項、第299條第1項前
段，判決如主文。　　
本案經檢察官吳欣恩提起公訴，檢察官林姿妤到庭執行職務。
中　　華　　民　　國　　111 　年　　7 　　月　　27　　日
                  刑事第六庭  法  官  劉桂金  
以上正本證明與原本無異。
如不服本判決應於收受送達後20日內向本院提出上訴書狀，並應
敘述具體理由；其未敘述上訴理由者，應於上訴期間屆滿後20日
內向本院補提理由書(均須按他造當事人之人數附繕本)「切勿逕
送上級法院」。
中　　華　　民　　國　　111 　年　　7 　　月　　27　　日
                              書記官  劉珍珍
附錄本案論罪科刑法條全文：
中華民國刑法第277條第
傷害人之身體或健康者，處5年以下有期徒刑、拘役或50萬元以
下罰金。
犯前項之罪，因而致人於死者，處無期徒刑或7年以上有期徒刑
；致重傷者，處3年以上10年以下有期徒刑。